【裁判字號】    97,易,356
【裁判日期】    970612
【裁判案由】    家庭暴力防治法
【裁判全文】
臺灣雲林地方法院刑事判決               97年度易字第356號
公  訴  人  臺灣雲林地方法院檢察署檢察官
被      告  甲○○
上列被告因家庭暴力防治法案件，經檢察官提起公訴（97年度偵
字第1569號），被告於本院準備程序進行中為有罪之陳述，經本
院裁定適用簡式審判程序審理，判決如下：
    主  文
甲○○違反法院依家庭暴力防治法第十四條所為禁止實施家庭暴
力、禁止直接騷擾聯絡行為之民事通常保護令裁定，累犯，處拘
役伍拾日，如易科罰金以新臺幣壹仟元折算壹日。
    事實及理由
一、犯罪事實：
    甲○○前於民國92年間因違反動產擔保交易法案件，經臺灣
    嘉義地方法院以92年度簡字第1466號判處有期徒刑4 月得易
    科罰金確定，94年10月13日易科罰金甫執行完畢。猶不知警
    惕，竟明知乙○○為其前配偶，二人具有家庭暴力防治法第
    3 條第1 款所定之家庭成員關係。而本院業於96年9月5日以
    96年度家護字第380 號民事「通常保護令」，裁定其不得對
    乙○○實施身體或精神上不法侵害之行為、不得直接或間接
    對於被害人乙○○為騷擾之聯絡行為，有效期間為1 年，該
    保護令業經甲○○收受後生效。詎其竟基於違反上揭保護令
    之犯意，於該保護令仍在有效期間之97年3 月19日夜間11時
    30分許，在雲林縣虎尾鎮穎川里頂南42之5 號乙○○之住宅
    客廳內，因酒後向乙○○索錢無著，竟以徒手毆打乙○○右
    臉頰之方式，對乙○○實施身體上之不法侵害，同時直接對
    乙○○造成騷擾，因而違反上開民事通常保護令之禁止家庭
    暴力、禁止直接騷擾聯絡之行為。
二、認定犯罪事實所憑證據及理由：
  (一)按本件被告甲○○所犯係死刑、無期徒刑、最輕本刑為3 年
    以上有期徒刑以外之罪，其於準備程序就前揭被訴事實為有
    罪之陳述，經本院告知簡式審判程序之旨，並聽取其與公訴
    人之意見後，本院認為無不得或不宜改依簡式審判程序進行
    之情事，依刑事訴訟法第273 條之1 第1 項規定，裁定本件
    進行簡式審判程序，合先敘明。
  (二)上開犯罪事實，業據被告坦承不諱，核與告訴人乙○○之指
    訴情節，及證人何洋菁（即雙方女兒）之證述情節大致相符
    ，並有本院96年度家護字第380 號民事通常保護令、電話紀
    錄、甲○○個人戶籍資料、乙○○個人戶籍資料等在卷可參
    ，被告自白核與事實相符，本件事證已臻明確，被告之犯行
    洵堪認定，應依法論科。
三、論罪科刑的理由：
  (一)按家庭暴力防治法所稱「家庭暴力」者，謂家庭成員間實施
    身體或精神上不法侵害之行為；又所謂「騷擾」者，謂任何
    打擾、警告、嘲弄或辱罵他人之言語、動作或製造使人心生
    畏怖情境之行為，該法第2 條第1 、3 款分別定有明文。查
    被告甲○○為乙○○之前配偶，有家庭暴力防治法第3 條所
    定之家庭成員關係，被告甲○○違反本件民事「通常保護令
    」，裁定其不得對乙○○實施身體或精神上不法侵害之行為
    、不得直接或間接對於被害人乙○○為騷擾之聯絡行為，有
    效期間為1 年之諭示，顯已違反家庭暴力防治法第14條之規
    定。核被告甲○○所為係犯刑法第277 條第1 項普通傷害罪
    及家庭暴力防治法第61條第1 、2 款違反保護令罪。
  (二)被告以傷害之方式違反上揭「通常保護令」係一行為觸犯數
    罪名，應依刑法第55條之想像競合犯關係，從一重之違反保
    護令罪。又被告就上揭違反保護令之禁止實施家庭暴力、禁
    止直接騷擾聯絡等行為，均係於同一時間內違反同一民事通
    常保護令裁定，而違反家庭暴力防治法第61條所規定之第1
    款、第2 款之裁定內容，只構成1 違反保護令罪。
  (三)查甲○○前於92年間因違反動產擔保交易法案件，經臺灣嘉
    義地方法院以92年度簡字第1466號判處有期徒刑4 月得易科
    罰金確定，94年10月13日易科罰金甫執行完畢，有臺灣高等
    法院被告前案紀錄表1 件在卷可參，其於5 年內再犯有期徒
    刑以上之本罪，為累犯，應依刑法第47條第1 項規定加重其
    刑。
  (四)本院審酌被告僅國中畢業，智識程度不高，既與前配偶乙○
    ○離婚8 年，育有20歲兒子及17歲女兒，又與大陸女子結婚
    育有一名7 歲女兒，竟僅因細故動手毆打乙○○右臉頰，無
    視法院所核發之保護令，對告訴人為前揭身體上不法侵害及
    直接擾騷之違反保護令行為，其所為誠屬不該，惟念其犯後
    於本院審理中已坦承犯行，及其犯罪動機、目的、手段，暨
    公訴人求刑拘役50日，被告及被害人乙○○均表示無意見等
    一切情狀，茲處如主文所示之刑及易科罰金之折算標準示懲
    。
四、適用之法律：
  (一)刑事訴訟法第273 條之1 第1 項、第299 條第1 項前段。
  (二)家庭暴力防治法第61條第1 款、第2 款，刑法第11條前段、
    第277 條第1 項、第55條、第47條第1 項、第41條第1 項，
    刑法施行法第1 條之1 第1 項、第2 項前段。
本案經檢察官丙○○到庭執行職務。
中    華    民    國    97    年    6     月    12    日
                  刑事第四庭    法  官  李淑惠
以上正本證明與原本無異。
如不服本判決，應於判決收受後10日內，向本院提出上訴狀（須
附繕本）。
                                書記官  林佳慧
中    華    民    國    97    年    6     月    12    日
附錄論罪科刑法條
中華民國刑法第277條（普通傷害罪）
傷害人之身體或健康者，處3 年以下有期徒刑、拘役或1 千元以
下罰金。
犯前項之罪因而致人於死者，處無期徒刑或7 年以上有期徒刑；
致重傷者，處3 年以上10年以下有期徒刑。
家庭暴力防治法第61條
違反法院依第14條第1 項、第16條第3 項所為之下列裁定者，為
本法所稱違反保護令罪，處3 年以下有期徒刑、拘役或科或併科
新臺幣10萬元以下罰金：
一、禁止實施家庭暴力。
二、禁止騷擾、接觸、跟蹤、通話、通信或其他非必要之聯絡行
    為。
三、遷出住居所。
四、遠離住居所、工作場所、學校或其他特定場所。
五、完成加害人處遇計畫。


司法院資訊處製作；財團法人民間司法改革基金會備份。
